【裁判字號】    97,訴,651
【裁判日期】    970328
【裁判案由】    違反毒品危害防制條例
【裁判全文】
臺灣彰化地方法院刑事判決               97年度訴字第651號
公  訴  人  臺灣彰化地方法院檢察署檢察官
被      告  甲○○
                    （另案於臺灣彰化監獄執行中）
上列被告因違反毒品危害防制條例案件，經檢察官提起公訴（九
十七年度毒偵字第七四、三三０號），本院裁定依簡式審判程序
審理，判決如下：
    主  文
甲○○施用第一級毒品，累犯，處有期徒刑玖月，扣案之注射針
筒壹支沒收；又施用第一級毒品，累犯，處有期徒刑柒月，扣案
之注射針筒壹支沒收；應執行有期徒刑壹年貳月，扣案之注射針
筒貳支沒收。
    事  實
一、甲○○前曾於民國九十五年間，因施用毒品案件，經本院裁
    定送觀察、勒戒後，認無繼續施用毒品之傾向，於九十五年
    十二月十二日執行完畢釋放，並由臺灣彰化地方法院檢察署
    檢察官以九十五年度毒偵字第三三二八、四九八一號為不起
    訴處分確定。另於九十六年一月二十二日，因詐欺案件，經
    本院以九十五年度易字第一三八五號判處有期徒刑四月確定
    ，嗣經減刑為有期徒刑二月，入監執行後，於九十六年七月
    十六日執行完畢。詎其仍不悔改，未能戒除毒癮，於前揭觀
    察、勒戒處分執行完畢釋放後五年內，分別基於施用第一級
    毒品海洛因之犯意，先後於：
（一）九十六年十二月二十日十九時三十分許，在彰化縣伸港鄉
      汴頭村第一公墓廁所，以將海洛因攙水後再以針筒注射之
      方式，施用第一級毒品海洛因一次。嗣於同年月二十一日
      十四時五分許，在彰化縣和美鎮○○里○○路○段二七七
      巷口為警盤查後，發覺其右手臂有針孔痕跡，並扣得其所
      有供施用海洛因之注射針筒一支，再經甲○○同意後採尿
      送驗，結果檢驗出嗎啡陽性反應。
（二）九十七年一月七日十九時許，在其位於彰化縣伸港鄉○○
      村○○路一二七之一號住處廁所，以將海洛因攙水後再以
      針筒注射之方式，施用第一級毒品海洛因一次。嗣於同年
      月八日十三時三十六分許，在彰化縣伸港鄉○○路○段與
      溪底路口為警盤查後，於未被有偵查犯罪職權之機關或公
      務員發覺前，主動向員警供述其涉有施用海洛因之犯行，
      並提出其所有供施用海洛因之注射針筒一支，嗣再經其同
      意後採尿送驗，結果呈嗎啡陽性反應。
二、案經彰化縣警察局和美分局報請臺灣彰化地方法院檢察署檢
    察官偵查起訴。
    理  由
一、上開事實，業據被告甲○○於本院審理時坦承不諱，且被告
    先後於九十六年十二月二十一日、九十七年一月八日為警採
    集之尿液，經送詮昕科技股份有限公司檢驗結果，均呈嗎啡
    陽性反應，此有彰化縣警察局和美分局委託檢驗尿液代號與
    真實姓名對照認證單及詮昕科技股份有限公司出具之濫用藥
    物尿液檢驗報告等附卷可稽，並有被告手臂照片二幀在卷可
    憑，復有被告所有供施用海洛因之注射針筒二支扣案可佐，
    被告自白核與事實相符。又被告曾於九十五年間，因施用毒
    品案件，經本院裁定送觀察、勒戒後，認無繼續施用毒品之
    傾向，於九十五年十二月十二日執行完畢釋放，並由臺灣彰
    化地方法院檢察署檢察官以九十五年度毒偵字第三三二八、
    四九八一號為不起訴處分確定，此有臺灣彰化地方法院檢察
    署刑案資料查註紀錄表及臺灣高等法院被告全國前案紀錄表
    等在卷可憑，被告於前揭觀察、勒戒處分執行完畢釋放後五
    年內，再犯本件施用第一級毒品之犯行，事證明確，被告自
    應依法論科。
二、核被告所為，均係犯毒品危害防制條例第十條第一項之施用
    第一級毒品罪。被告於施用前持有第一級毒品海洛因之低度
    行為，應為施用之高度行為所吸收，不另論罪。被告上開二
    次施用犯行，犯意各別，應予分論併罰。又被告前於九十六
    年一月二十二日，因詐欺案件，經本院以九十五年度易字第
    一三八五號判處有期徒刑四月確定，嗣經減刑為有期徒刑二
    月，入監執行後，於九十六年七月十六日執行完畢，有上述
    前科資料附卷可參，其受此有期徒刑執行完畢後，五年以內
    再故意犯本件之施用第一級毒品罪，各應依刑法第四十七條
    第一項累犯規定加重其刑。又查，如事實欄（二）所示之施
    用犯行，係被告於未被有偵查犯罪職權之機關或公務員發覺
    前，即主動向員警陳明該部分之犯罪事實，自首而接受裁判
    ，有被告警詢筆錄可按，併依刑法第六十二條前段規定減輕
    其刑，並先加後減之。爰審酌被告之品行、犯罪之動機、目
    的、施用毒品係自戕身心，且曾因施用毒品而送觀察、勒戒
    處分，猶不知悔改，未能戒除毒癮，竟又再度施用毒品，顯
    乏禁絕毒害之決心，暨其犯後尚知坦承犯行等一切情狀，各
    量處如主文所示之刑，並定應執行刑。扣案之注射針筒二支
    ，均係供被告施用海洛因所用之物，且均屬被告所有，此經
    被告供述在卷，併依刑法第三十八條第一項第二款宣告沒收
    。
據上論斷，應依刑事訴訟法第二百七十三條之一第一項、第二百
九十九條第一項前段，毒品危害防制條例第十條第一項，刑法第
十一條前段、第四十七條第一項、第六十二條前段、第五十一條
第五款、第三十八條第一項第二款，判決如主文。
本案經檢察官蔡曉崙到庭執行職務。
中    華    民    國    97    年    3     月    28    日
                            刑事第六庭
                                法  官  王義閔
以上正本證明與原本無異。
如不服本判決，應於判決送達後10日內，向本院提出上訴狀（ 須
附繕本 ）。
中    華    民    國    97    年    3     月    28    日
                                書記官  陳秀鳳
附錄本案論罪科刑法條全文：
毒品危害防制條例第10條
施用第一級毒品者，處 6 月以上 5 年以下有期徒刑。
施用第二級毒品者，處 3 年以下有期徒刑。


司法院資訊處製作；財團法人民間司法改革基金會備份。
